臺灣桃園地方法院刑事裁定　　　　　 　 96年度秩抗字第3 號
抗　告　人　甲○○
右列抗告人因違反社會秩序維護法案件，不服本院桃園簡易庭中
華民國96年1 月31日所為第一審裁定（96年度桃秩字第20號），
提起抗告，本院普通庭為第二審裁定如下：
        主  文
抗告駁回。
        理  由
一、本件抗告意旨略以：抗告人甲○○未於民國96年1 月14日下
    午10時50分許，在桃園縣桃園市○○路與民權路路口，意圖
    以每次20分鐘，以新臺幣（下同）1,000 元之代價賣淫而拉
    客之行為，當天抗告人係在百貨公司上班，並未曾為警查獲
    ，亦未於當天前往桃園縣政府警察局桃園分局武陵派出所製
    作筆錄，本件應係遭人冒名應訊，故抗告人實無意圖賣淫而
    拉客之行為等語。
二、本件原審裁定係以抗告人甲○○於96年1 月14日下午10時50
    分許，在桃園縣桃園市○○路與民權路路口，意圖以每次20
    分鐘，以1,000 元之代價賣淫而拉客，於96年1 月14日下午
    11時許在上址為員警查獲，而認其違反社會秩序維護法第80
    條第1 項第2 款規定，處以罰鍰2 萬5 千元。
三、按受裁定人或原移送機關對於簡易庭就第45條移送之案件所
    為之裁定，有不服者，得向同法院普通庭提起抗告，社會秩
    序維護法第58條定有明文。是對於法院簡易庭就上開案件所
    為之裁定，得提起抗告之人，係以受裁定人或原移送機關為
    限，合先敘明。
四、訊據抗告人甲○○堅決否認上揭犯行，辯稱：伊並未曾被警
    查獲有違反社會秩序維護法之行為，伊係遭他人冒名等語。
    經查：本院依職權將桃園縣警察局桃園縣政府警察局桃園分
    局景福派出所96年1 月14日之社會秩序維護法案偵詢筆錄被
    詢問人欄「甲○○」之署押指印1 枚，併同本院於96年5 月
    4 日庭訊當天命抗告人按捺指紋之指紋登記卡，送請內政部
    警政署刑事警察局鑑定上開偵詢筆錄上之「甲○○」之署押
    指印，是否為抗告人本人所為，經該局以指紋電腦比對法、
    指紋特徵點比對法鑑定結果得知，抗告人於本院訊問中當庭
    按捺之指紋登記卡，與上開偵詢筆錄上「甲○○」之署押指
    印1 枚比對結果不相符，但與該局檔存「林雅君」指紋卡左
    拇指指紋相符，此有內政部警政署刑事警察局96年5 月25日
    刑紋字第0960075467號函附卷可稽，由此足證上開偵詢筆錄
    受訊問人欄「甲○○」署名上所按捺之指紋，並非抗告人所
    有，顯見96年1 月14日偵詢筆錄係林雅君冒用抗告人之名義
    應訊無誤。又林雅君係經員警查獲後，隨即帶回派出所製作
    筆錄，並有桃園縣政府警察局桃園分局違反社會秩序維護法
    案件移送書、員警職務報告各1 份在卷可稽，足認員警查獲
    之人並非抗告人甲○○甚明。是本件違反社會秩序維護法之
    行為人應是林維君而非抗告人甲○○。綜上所述，本件抗告
    人所辯非本件違反社會秩序維護法之行為人之詞，應可採信
    。
五、如上所述，林雅君係本件違反社會秩序維護法之行為人，本
    院簡易庭就本案審理所為之程序，自始至終均係對真正行為
    人林雅君所進行，林雅君雖冒用「甲○○」之名應訊，惟審
    理之對象既屬同一人（即林雅君）而無違誤，即難認上開裁
    定之認事用法有何違誤，僅需原審法院就原裁定被移送人即
    受裁定人之姓名「甲○○」予以裁定更正為「林雅君」即可
    。
六、本件違反社會秩序維護法之行為人即受裁定人既是「林雅君
    」，依前揭之說明，自僅有受裁定人「林雅君」可提起抗告
    ，是本件之抗告人甲○○即非受裁定人，依法不得提起抗告
    ，故本件抗告不合法律程式，爰裁定駁回之。
據上論斷，依社會秩序維護法第58條、第92條，刑事訴訟法第
411 條，裁定如主文。
中　　華　　民　　國　　96　　年　　6 　　月　　5 　　日
                  刑事第五庭  審判長法  官  潘政宏
                                    法  官  吳勇毅
                                    法  官  陳月雯
以上正本證明與原本無異。
不得抗告。
　　　　　　　　　　　　　　　      書記官  吳瓊英
中　　華　　民　　國　　95　　年　　6  　　月　　5 　 日
